臺灣桃園地方法院刑事判決　　　　　　　　　　　　九十一年度易字第一八號
　　公　訴　人　臺灣桃園地方法院檢察署檢察官
　　被　　　告　丁○○
右列被告因竊盜案件，經檢察官提起公訴（九十年度偵字第一六七四七號），本院判
決如左：
    主  文
丁○○竊盜，處有期徒刑參月，如易科罰金，以參佰元折算壹日。
    事  實
一、丁○○前有竊盜前科，又於民國八十八年間因為造文書案件，經本院判處有期徒
    刑六月，於九十年一月三十一日確定，尚未執行完畢（不構成累犯），猶不知警
    惕。竟意圖為自己不法之所有，於九十年九月二日下午某時（非夜間，詳後述，
    起訴書誤載為同日十九時三十分許）至桃園縣觀音鄉白玉村九鄰下庄十四號，見
    該處大門遭不詳人士破壞後無法上鎖，即無故侵入（無故侵入住宅部分未經告訴
    及起訴），徒手竊取乙○○所有之台包證一張、黃金領夾一個、黃金手鍊一對、
    耳環一副、金戒子三個、護照一本、領帶二條及黑色皮夾一個（起訴書漏載末三
    項物品），得手後，逃逸無蹤。嗣同日傍晚十八時三十分許，為乙○○鄰居甲○○在其住處附近發現內裝有乙○○護照一本、台胞證一張、領帶二條、黑色皮包
    一個及丁○○違反道路交通管理事件之裁決書等物品之塑膠袋一個，通知乙○○
    報警後，始偵悉上情。
二、案經桃園縣警察局大園分局報告台灣桃園地方法院檢察署檢察官偵查起訴。
    理  由
一、訊據被告丁○○矢口否認有何右揭竊盜犯行，辯稱：是丙○○說乙○○位於桃園
    觀音鄉白玉村九鄰下庄十四號老家那邊沒有人住，所以帶我去那邊住，那邊是廢
    屋，門也沒有關，我有進去住，我在那裡撿到台胞證一張等物，但我沒有偷黃金
    戒指這些東西云云。經查：右揭事實，業據告訴人乙○○指訴綦詳，且證人即發
    現上開裝有被告違反道路交通管理事件裁決書等物品之塑膠袋之甲○○於警訊及
    本院調查時證稱：於九十年九月二日傍晚六點半許在隔壁老家發現一包塑膠袋，
    內有乙○○的護照、領帶夾等東西，裡面有衣服，還有一張交通違規裁決單上寫
    著丁○○名字，裡面有乙○○的資料，因為我認識乙○○，我打電話給乙○○要
    他確認；乙○○叫我拿過去他家，我去乙○○家時，警察就在那邊了等語。復觀
    之，被告於本院調查時亦坦認裝有其上述交通違規裁決書在內之塑膠袋係其所有
    等情；且酌以，護照、台胞證等證件，是出國或至中國大陸等處，作為身分證明
    重要文件，衡情一般人均會加以妥善保管，當無隨意棄置之理；況且被告於本院
    調查時亦供稱：其有進入乙○○上址老家居住，而撿到台胞證等物品等語（見本
    院九十一年七月二十四日筆錄），則果如被告所稱，係在告訴人乙○○家中撿到
    上開物品，為何不通知告訴人乙○○，或送交警察局或交由告訴人乙○○處理，
    而將之隨身攜帶之理？且被告既係在他人家中，則上述護照等物品均為在屋主家
    中之物，均係屋主所有，被告焉可諉稱在屋主家中拾獲屋主之物，足見被告所辯
    顯係卸責之詞。又被告復辯稱：是乙○○表哥丙○○帶我去桃園觀音鄉白玉村九
    鄰下庄十四號老家那邊住的云云，然查證人即告訴人之表哥丙○○於本院審理時
    亦證稱：「我沒有帶丁○○去住過。丁○○所言不實在。乙○○的老家不是廢棄
    屋，都還有神主牌。」（見本院九十一年八月七日筆錄），則顯見被告係無故侵
    入他人住處竊盜甚明；而證人甲○○、丙○○與被告並無仇隙，當無構詞誣陷被
    告之必要，其證詞應堪採信。綜上所述，被告所辯顯係事後飾卸之詞，委無足採
    。事證明確，被告犯行，洵堪認定。
二、核被告所為，係犯刑法第三百二十條第一項之普通竊盜罪。又公訴人認被告於九
    十年九月二日晚間十九時三十分許，至桃園縣觀音鄉白玉村九鄰下庄十四號竊取
    告訴人乙○○所有之上述財物云云，然查告訴人乙○○係證人甲○○於九十年九
    月二日傍晚十八時三十分許在其住處附近，發現裝有告訴人乙○○所有之護照等
    財物之塑膠袋後，通知告訴人乙○○，而告訴人乙○○始回其上址老家查看等情
    ，業據告訴人乙○○及證人甲○○於警訊時陳明在卷，則顯見被告竊盜之時間應
    係在證人甲○○發現上開裝有告訴人乙○○所有護照等財物之塑膠袋前，亦即在
    同日十八時三十分許之前，故起訴書所載之時間同日晚間十九時三十分許，應係
    告訴人乙○○回家後「發現」財物失竊之時間，並非被告竊盜之時間，公訴人容
    有誤會，併此敘明。爰審酌被告之品行、犯罪動機、目的、手段、所生之危害及
    犯罪後之態度等一切情狀，量處如主文所示之刑，並諭知易科罰金之折算標準。
三、（一）公訴意旨另略以：被告丁○○於民國九十年八月十三日十八時許，利用至
    桃園縣觀音鄉坑尾村六鄰三十九號訪友之際，竊取友人之母己○○所有之行動電
    話乙具，得手後供己使用。因認被告所為，涉犯刑法三百二十條第一項之普通竊
    盜罪嫌。
    （二）公訴人認被告涉有右揭犯行，無非係以被告經傳喚未到庭，而右揭事實，
    業據告訴人己○○於警訊時指訴綦詳，為其主要論據。
    （三）按犯罪事實應依證據認定之，無證據不得推定犯罪事實，刑事訴訟法第一
    百五十四條定有明文。又告訴人之告訴係以使被告受刑事追訴為目的，是其陳述
    是否與事實相符，仍應調查其他證據以資審認（最高法院五十二年台上字第一三
    ００號判例參照）。而認定被告有罪之事實，應憑證據，如未能發現相當之證據
    ，或證據不足以證明，自不能以推測或擬制之方法以之為裁判基礎；且認定事實
    所憑之證據，其為訴訟上之證明，須達於通常一般之人均不致有所懷疑而得確信
    者，始得據為有罪之認定，倘其證明尚未達到此一程度，而有合理懷疑存在時，
    尚難為有罪之認定基礎；另茍積極之證據不足以為被告事實之認定，即應為被告
    有利之認定，更不必有何有利之證據；最高法院三十年上字八一六號、四十年台
    上字八六號、七十六年台上字四九八六號判例，分別揭有上旨，足資參照。訊據
    被告固坦承於右揭時地，至上址找尋告訴人己○○之子戊○○，惟堅決否認有何
    竊取行動電話之犯行，辯稱：伊至己○○上址住處，係要其子戊○○還債，但並
    未找到即行離開，並未竊取己○○之手機等語。
四、經查：（一）告訴人己○○雖指訴：被告竊取其置放於上址客廳內之行動電話一
    支云云，然查：告訴人己○○於本院訊問，其如何認定行動電話係被告丁○○所
    竊取，其答稱：「．．．．，九十年八月十三日傍晚我聽完電話準備洗澡，把手
    機放在客廳茶几上，我在浴室內聽到丁○○叫我兒子。當時我兒子在樓上，丁○○在客廳叫，我先生說要把樓梯門打開叫，這樣叫才聽的到，我洗完澡出來就發
    現我手機不見了。我先生當時在澆花，我手機很小，他可能放在口袋，我先生不
    會發現。」等語（見本院九十一年七月三日筆錄），又徵之證人即告訴人己○○
    之夫黃金榮於本院審理時證稱：「（你何時看到丁○○？）九十年八月十三日晚
    上六點左右，我在我家前院澆水，我看到丁○○來找戊○○，我說他在二樓，跟
    丁○○說「你把門打來叫戊○○，他才聽得到」，丁○○也沒有叫戊○○。」、
    「（《丁○○從客廳出來時？》出來有無看到丁○○身上帶有何物？）沒有注意
    到。」等語（見本院九十年八月七日筆錄），則證人黃金榮並未見到被告自其上
    址住處客廳外出時，有攜帶告訴人己○○所失竊之行動電話甚明，是告訴人己○○認被告竊取其行動電話乃係其主觀臆測推斷之詞，並無其他積極證據足資佐證
    。（二）又證人即當日載同被告前往告訴人上址住處之丙○○於本院審理時亦證
    稱：「．．．．。九十年八月十三日我有載丁○○去戊○○家要債，但我沒有進
    去，我在外面的車上等，丁○○說人不在，我們就走了。我也沒有看到丁○○身
    上有帶手機。」等語，核與被告辯稱：其未竊取己○○行動電話等語相符，則並
    無積極證據證明被告有竊取告訴人己○○所有之行動電話積極證據。自難僅憑被
    告有於右揭時地，進入告訴人己○○家中，即遽認被告有此部分竊盜犯行。綜上
    所述，公訴人認被告涉有此部分竊盜之犯行，既僅以告訴人己○○指訴為主要依
    據，而告訴人之指訴既僅係其主觀臆測推斷之詞，並無其他積極證據足資佐證，
    自不能遽認被告有此部分竊盜之犯行。此外，復查無其他積極證據，足資證明被
    告涉有此部分竊盜之犯行，揆諸上開法條規定及判例意旨之說明，本應依法諭知
    被告無罪，惟公訴人認被告此部分行為與前科經論罪科刑之犯行，有連續犯裁判
    上一罪之關係，爰不另為無罪之諭知，併此敘明。
四、又台灣桃園地方法院檢察署檢察官以九十一年度偵字第一００七八號移送併辦意
    旨略以：被告丁○○於九十一年二月二十八日十九時許，在桃園縣觀音鄉○○村
    ○鄰○○路二九三巷十八弄一號竊取項鍊一條、戒指一個、面額二萬八千元之支
    票一紙等物，因認被告此部分之犯行，涉犯刑法第三百二十條第一項普通竊盜罪
    嫌，而與前開經論罪科刑部分有連續犯裁判上一罪之關係，而移送本院併案審理
    。惟按所謂連續犯，係以被告先後多次犯行，時間緊接，犯罪構成要件相同，且
    基於概括犯意為之，始足當之。經查被告前開經論罪科刑之竊盜犯行，係於九十
    年九月二日所為。而公訴人移送併辦部分，係被告於九十一年二月二十八日所犯
    ，兩者時間相距之時間已近五個月有餘，二者顯非時間緊接，與連續犯之要件有
    間，並無裁判上連續犯一罪之關係，公訴人容有誤會。此部分應退由公訴人另行
    依法辦理，附此敘明。
據上論斷，應依刑事訴訟法第二百九十九條第一項前段，刑法第三百二十條第一項、
第五十五條、第四十一條第一項前段、罰金罰鍰提高標準條例第一條前段、第二條，
判決如主文。
本案經檢察官古慧珍到庭執行職務。
中      華      民      國    九十一    年      八      月    二十一    日
                                      臺灣桃園地方法院刑事第四庭
                      法  官  邱  滋  杉
右正本證明與原本無異。
如不服本判決，應於判決送達後十日內向本院提出上訴狀( 應附繕本 )，上訴於
臺灣高等法院。
                                          書記官  周  巧  屏
中       華      民     國    九十一    年      八      月   二十六    日
附錄法條：
刑法第三百二十條第一項：
(普通竊盜罪、竊佔罪)
意圖為自己或第三人不法之所有，而竊取他人之動產者，為竊盜罪，處五
年以下有期徒刑、拘役或五百元以下罰金。
